# 关于IPO后首年的EPS问题，求教陈版主

提问人：脏兮 1123 时间：2011-02-24 12:09:34
如果一家企业IPO在 11 月 1 日，那么计算EPS的时候，是用全年的利润，除以发行的股数*2/12 是吗？ 可是如果这样，第二年利润不可能增加了 6 倍最后，那第二年的EPS不是要大跌？ 请问我的理解哪里有错误？如何解释这个问题？
其次，请问合并范围内A公司和B公司，A公司发给B公司的应付票据，B公司拿去贴现了。这样从集团层面上来看，集团内是没有应收应付票据的，只是有银行贴现来的钱，且有银行贴现手续费。请问集团合并时，A公司账上的给B公司的应付票据，如何合并抵消？
增加对银行的短期借款可以吗？
谢谢！
谢谢nikankan主管~
[ 本帖最后由 脏兮兮 1123 于 2011-2-24 15:14 编辑 ]

回答人：chenyiwei
赞同nikankan意见。

回答人：chenyiwei
回复 地板 脏兮兮 1123 的帖子 1 、确实如此。 2 、贴现手续费可以理解为合并集团（作为一个整体）从外部取得融资的相关支出，在票据的剩余期限内计入损益，如果金额较小也可一次性计入损益。